臺灣高等法院刑事裁定
110年度聲字第3811號
聲  請  人  臺灣高等檢察署檢察官
受  刑  人  吳榮福



上列聲請人因受刑人數罪併罰有二裁判以上，聲請定其應執行之
刑（聲請案號：臺灣高等檢察署110年度執聲字第1656號），本
院裁定如下：
    主  文
吳榮福犯如附表所示各罪所處之刑，應執行有期徒刑拾陸年。
    理  由
一、聲請意旨略以：上列受刑人吳榮福因違反毒品危害防制條例
    等數罪，先後經判決確定如附表，應依刑法第53條、第51條
    第5款規定，定其應執行之刑，爰依刑事訴訟法第477條第1
    項聲請裁定等語。
二、按「裁判確定前犯數罪者，併合處罰之。但有下列情形之一
    者，不在此限：一、得易科罰金之罪與不得易科罰金之罪。
    二、得易科罰金之罪與不得易服社會勞動之罪。三、得易服
    社會勞動之罪與不得易科罰金之罪。四、得易服社會勞動之
    罪與不得易服社會勞動之罪」、「前項但書情形，受刑人請
    求檢察官聲請定應執行刑者，依第51條規定定之」、「數罪
    併罰，有二裁判以上者，依第51條之規定，定其應執行之刑
    」、「數罪併罰，分別宣告其罪之刑，依下列各款定其應執
    行者：……五、宣告多數有期徒刑者，於各刑中之最長期以上
    ，各刑合併之刑期以下，定其刑期。但不得逾30年」，刑法
    第50條第1項、第2項、第53條、第51條第5款分別定有明文
    。再者，法律上屬於自由裁量之事項，有其外部性界限及內
    部性界限，並非概無拘束。依據法律之具體規定，法院應在
    其範圍選擇為適當之裁判者，為外部性界限；而法院為裁判
    時，應考量法律之目的，及法律秩序之理念所在者，為內部
    性界限。法院為裁判時，二者均不得有所踰越。在數罪併罰
    ，有二裁判以上，定其應執行之刑時，固屬於法院自由裁量
    之事項，然仍應受前揭外部性界限及內部性界限之拘束（最
    高法院94年度台非字第233號判決意旨參照）。另刑事訴訟
    法第370條第2項「前項所稱刑，指宣告刑及數罪併罰所定應
    執行之刑」、第3項「第1項規定，於第一審或第二審數罪併
    罰之判決，一部上訴經撤銷後，另以裁定定其應執行之刑時
    ，準用之」之規定，已針對第二審上訴案件之定應執行之刑
    ，明定有不利益變更禁止原則之適用；而分屬不同案件之數
    罪併罰有應更定執行刑之情形，倘一裁判宣告數罪之刑，曾
    經定其執行刑，再與其他裁判宣告之刑定其執行刑時，在法
    理上亦應同受此原則之拘束，亦即，另定之執行刑，其裁量
    所定之刑期，不得較重於前定之執行刑加計後裁判宣告之刑
    之總和（最高法院103年度台抗字第707號、第674號裁定意
    旨參照）。
三、經查：受刑人因犯如附表所示之罪，經如附表所示法院各判
    處如附表所示之刑，均經分別確定在案，此有臺灣新北地方
    法院109年度訴緝字第5號刑事判決、本院109年度上訴字第3
    150號刑事判決、110年度上訴字第970號刑事判決、110年度
    上更一字第42號刑事判決、最高法院109年度台上字第5922
    號刑事判決及本院被告前案紀錄表等在卷可參。受刑人所犯
    如附表所示各罪中，有得易科罰金亦得易服社會勞動之罪（
    編號1、2），復有不得易科罰金亦不得易服社會勞動之罪（
    編號3至42），雖已合於刑法第50條第1項但書規定，惟受刑
    人已請求檢察官聲請定其應執行刑，有「定刑聲請切結書」
    附卷可憑，自應依據刑法第50條第2項規定，依同法第51條
    規定定其應執行刑。茲檢察官聲請最後事實審之本院就受刑
    人所犯如附表所示之罪定應執行之刑，本院審核後認檢察官
    之聲請於法並無不合，爰就受刑人所犯如附表所示之罪，依
    刑法第51條第5款限制加重原則規定之外部性界限（即以最
    長期宣告刑有期徒刑4年為下限，但不得逾30年），並參酌(
    1)如附表編號1、2所示之罪曾經臺灣新北地方法院以109年
    度訴緝字第5號判決應執行有期徒刑6月確定；(2)如附表編
    號3至14所示之罪曾經本院以109年度上訴字第3150號判決應
    執行有期徒刑8年11月，嗣經最高法院以109年度台上字第59
    22號判決上訴駁回確定；(3)如附表編號15至40所示之罪曾
    經本院以110年度上訴字第970號判決應執行有期徒刑6年6月
    確定；(4)如附表編號41、42所示之罪曾經本院以110年度上
    更一字第42號判決應執行有期徒刑4年6月確定等情【是此時
    裁量所定刑期，不得較重於前定各執行刑（有期徒刑6月、8
    年11月、6年6月、4年6月）總和有期徒刑20年5月】，再考
    量受刑人之犯罪次數、情節及貫徹刑法量刑公平正義理念（
    按受刑人所犯如附表編號3至42所示之罪均屬販賣第二級毒
    品類型犯罪，且犯罪時間為自民國107年3月至109年1月間，
    犯罪類型、行為態樣、手段、動機均相同或相類，責任非難
    重複程度相對較高，再與受刑人所犯如附表編號1、2所示之
    施用第二級毒品罪、持有第二級毒品純質淨重20公克以上罪
    為整體非難評價），並參酌受刑人所表示書面意見（見本院
    查詢表）等情，定受刑人應執行之刑。
據上論斷，應依刑事訴訟法第477條第1項，刑法第50條第2項、
第53條、第51條第5款，裁定如主文。
中　　華　　民　　國　　110 　年　　11　　月　　8 　　日
                  刑事第十八庭  審判長法  官  何俏美
                                      法  官  葉乃瑋
                                      法  官  黃紹紘
以上正本證明與原本無異。
如不服本裁定，應於收受送達後5日內向本院提出抗告狀。
                                      書記官  顏淑華
中　　華　　民　　國　　110 　年　　11　　月　　10　　日

附表
編    號  1 2 3 罪    名  毒品危害防制條例 （施用第二級毒品罪） 毒品危害防制條例 （持有第二級毒品純質淨重20公克以上罪） 毒品危害防制條例 （販賣第二級毒品罪） 宣 告 刑  有期徒刑4月 有期徒刑4月 有期徒刑3年7月 犯罪日期  民國107年6月6日 107年6月7日16時起至21時56分止 107年3月31日 偵查機關年度案號  臺灣新北地方檢察署107年度毒偵字第5516號等 臺灣新北地方檢察署107年度毒偵字第5516號等 臺灣士林地方檢察署107年度偵字第11680號 最後事實審 法院 臺灣新北地方法院 臺灣新北地方法院 臺灣高等法院  案號 109年度訴緝字第5號 109年度訴緝字第5號 109年度上訴字第3150號  判決日期 109年5月14日 109年5月14日 109年10月6日 確定判決 法院 臺灣新北地方法院 臺灣新北地方法院 最高法院  案號 109年度訴緝字第5號 109年度訴緝字第5號 109年度台上字第5922號  確定日期 109年8月17日 109年8月17日 109年12月30日 是否為得易科罰金之案件  是 是 否 是否為得易服社會勞動之案件  是 是 否 備    註  臺灣新北地方檢察署109年度執字第15103號 臺灣新北地方檢察署109年度執字第15103號 臺灣士林地方檢察署110年度執字第651號（臺灣新北地方檢察署110年度執助字第612號）   編號1至2業經臺灣新北地方法院以109年度訴緝字第5號判決應執行有期徒刑6月確定  編號3至14業經臺灣高等法院以109年度上訴字第3150號判決應執行有期徒刑8年11月，嗣經最高法院以109年度台上字第5922號判決上訴駁回確定 

編    號  4 5 6 罪    名  毒品危害防制條例 （販賣第二級毒品罪） 毒品危害防制條例 （販賣第二級毒品罪） 毒品危害防制條例 （販賣第二級毒品罪） 宣 告 刑  有期徒刑3年7月 有期徒刑3年7月 有期徒刑3年7月 犯罪日期  107年5月17日 107年3月31日 107年4月4日 偵查機關年度案號  臺灣士林地方檢察署107年度偵字第11680號 臺灣士林地方檢察署107年度偵字第11680號 臺灣士林地方檢察署107年度偵字第11680號 最後事實審 法院 臺灣高等法院 臺灣高等法院 臺灣高等法院  案號 109年度上訴字第3150號 109年度上訴字第3150號 109年度上訴字第3150號  判決日期 109年10月6日 109年10月6日 109年10月6日 確定判決 法院 最高法院 最高法院 最高法院  案號 109年度台上字第5922號 109年度台上字第5922號 109年度台上字第5922號  確定日期 109年12月30日 109年12月30日 109年12月30日 是否為得易科罰金之案件  否 否 否 是否為得易服社會勞動之案件  否 否 否 備    註  臺灣士林地方檢察署110年度執字第651號（臺灣新北地方檢察署110年度執助字第612號） 臺灣士林地方檢察署110年度執字第651號（臺灣新北地方檢察署110年度執助字第612號） 臺灣士林地方檢察署110年度執字第651號（臺灣新北地方檢察署110年度執助字第612號）   編號3至14業經臺灣高等法院以109年度上訴字第3150號判決應執行有期徒刑8年11月，嗣經最高法院以109年度台上字第5922號判決上訴駁回確定   

編    號  7 8 9 罪    名  毒品危害防制條例 （販賣第二級毒品罪） 毒品危害防制條例 （販賣第二級毒品罪） 毒品危害防制條例 （販賣第二級毒品罪） 宣 告 刑  有期徒刑3年7月 有期徒刑3年7月 有期徒刑3年7月 犯罪日期  107年4月22日 107年4月22日 107年4月25日 偵查機關年度案號  臺灣士林地方檢察署107年度偵字第11680號 臺灣士林地方檢察署107年度偵字第11680號 臺灣士林地方檢察署107年度偵字第11680號 最後事實審 法院 臺灣高等法院 臺灣高等法院 臺灣高等法院  案號 109年度上訴字第3150號 109年度上訴字第3150號 109年度上訴字第3150號  判決日期 109年10月6日 109年10月6日 109年10月6日 確定判決 法院 最高法院 最高法院 最高法院  案號 109年度台上字第5922號 109年度台上字第5922號 109年度台上字第5922號  確定日期 109年12月30日 109年12月30日 109年12月30日 是否為得易科罰金之案件  否 否 否 是否為得易服社會勞動之案件  否 否 否 備    註  臺灣士林地方檢察署110年度執字第651號（臺灣新北地方檢察署110年度執助字第612號） 臺灣士林地方檢察署110年度執字第651號（臺灣新北地方檢察署110年度執助字第612號） 臺灣士林地方檢察署110年度執字第651號（臺灣新北地方檢察署110年度執助字第612號）   編號3至14業經臺灣高等法院以109年度上訴字第3150號判決應執行有期徒刑8年11月，嗣經最高法院以109年度台上字第5922號判決上訴駁回確定   

編    號  10 11 12 罪    名  毒品危害防制條例 （販賣第二級毒品罪） 毒品危害防制條例 （販賣第二級毒品罪） 毒品危害防制條例 （販賣第二級毒品罪） 宣 告 刑  有期徒刑3年7月 有期徒刑3年7月 有期徒刑3年8月 犯罪日期  107年4月27日 107年5月12日 107年5月18日 偵查機關年度案號  臺灣士林地方檢察署107年度偵字第11680號 臺灣士林地方檢察署107年度偵字第11680號 臺灣士林地方檢察署107年度偵字第11680號 最後事實審 法院 臺灣高等法院 臺灣高等法院 臺灣高等法院  案號 109年度上訴字第3150號 109年度上訴字第3150號 109年度上訴字第3150號  判決日期 109年10月6日 109年10月6日 109年10月6日 確定判決 法院 最高法院 最高法院 最高法院  案號 109年度台上字第5922號 109年度台上字第5922號 109年度台上字第5922號  確定日期 109年12月30日 109年12月30日 109年12月30日 是否為得易科罰金之案件  否 否 否 是否為得易服社會勞動之案件  否 否 否 備    註  臺灣士林地方檢察署110年度執字第651號（臺灣新北地方檢察署110年度執助字第612號） 臺灣士林地方檢察署110年度執字第651號（臺灣新北地方檢察署110年度執助字第612號） 臺灣士林地方檢察署110年度執字第651號（臺灣新北地方檢察署110年度執助字第612號）   編號3至14業經臺灣高等法院以109年度上訴字第3150號判決應執行有期徒刑8年11月，嗣經最高法院以109年度台上字第5922號判決上訴駁回確定   

編    號  13 14 15 罪    名  毒品危害防制條例 （販賣第二級毒品罪） 毒品危害防制條例 （販賣第二級毒品罪） 毒品危害防制條例 （販賣第二級毒品罪） 宣 告 刑  有期徒刑3年7月 有期徒刑3年7月 有期徒刑3年10月 犯罪日期  107年5月26日 107年5月28日 108年5月14日 偵查機關年度案號  臺灣士林地方檢察署107年度偵字第11680號 臺灣士林地方檢察署107年度偵字第11680號 臺灣臺北地方檢察署109年度偵字第15782號等 最後事實審 法院 臺灣高等法院 臺灣高等法院 臺灣高等法院  案號 109年度上訴字第3150號 109年度上訴字第3150號 110年度上訴字第970號  判決日期 109年10月6日 109年10月6日 110年5月11日 確定判決 法院 最高法院 最高法院 臺灣高等法院  案號 109年度台上字第5922號 109年度台上字第5922號 110年度上訴字第970號  確定日期 109年12月30日 109年12月30日 110年6月17日 是否為得易科罰金之案件  否 否 否 是否為得易服社會勞動之案件  否 否 否 備    註  臺灣士林地方檢察署110年度執字第651號（臺灣新北地方檢察署110年度執助字第612號） 臺灣士林地方檢察署110年度執字第651號（臺灣新北地方檢察署110年度執助字第612號） 臺灣臺北地方檢察署110年度執字第3460號（臺灣新北地方檢察署110年度執助字第1909號）   編號3至14業經臺灣高等法院以109年度上訴字第3150號判決應執行有期徒刑8年11月，嗣經最高法院以109年度台上字第5922號判決上訴駁回確定  編號15至40業經臺灣高等法院以110年度上訴字第970號判決應執行有期徒刑6年6月確定 

編    號  16 17 18 罪    名  毒品危害防制條例 （販賣第二級毒品罪） 毒品危害防制條例 （販賣第二級毒品罪） 毒品危害防制條例 （販賣第二級毒品罪） 宣 告 刑  有期徒刑3年11月 有期徒刑3年8月 有期徒刑3年10月 犯罪日期  108年5月22日 108年7月26日 108年10月6日 偵查機關年度案號  臺灣臺北地方檢察署109年度偵字第15782號等 臺灣臺北地方檢察署109年度偵字第15782號等 臺灣臺北地方檢察署109年度偵字第15782號等 最後事實審 法院 臺灣高等法院 臺灣高等法院 臺灣高等法院  案號 110年度上訴字第970號 110年度上訴字第970號 110年度上訴字第970號  判決日期 110年5月11日 110年5月11日 110年5月11日 確定判決 法院 臺灣高等法院 臺灣高等法院 臺灣高等法院  案號 110年度上訴字第970號 110年度上訴字第970號 110年度上訴字第970號  確定日期 110年6月17日 110年6月17日 110年6月17日 是否為得易科罰金之案件  否 否 否 是否為得易服社會勞動之案件  否 否 否 備    註  臺灣臺北地方檢察署110年度執字第3460號（臺灣新北地方檢察署110年度執助字第1909號） 臺灣臺北地方檢察署110年度執字第3460號（臺灣新北地方檢察署110年度執助字第1909號） 臺灣臺北地方檢察署110年度執字第3460號（臺灣新北地方檢察署110年度執助字第1909號）   編號15至40業經臺灣高等法院以110年度上訴字第970號判決應執行有期徒刑6年6月確定   

編    號  19 20 21 罪    名  毒品危害防制條例 （販賣第二級毒品罪） 毒品危害防制條例 （販賣第二級毒品罪） 毒品危害防制條例 （販賣第二級毒品罪） 宣 告 刑  有期徒刑3年7月 有期徒刑4年（聲請書附表誤載為有期徒刑3年4月） 有期徒刑4年 犯罪日期  108年10月9日 108年10月21日 108年11月2日 偵查機關年度案號  臺灣臺北地方檢察署109年度偵字第15782號等 臺灣臺北地方檢察署109年度偵字第15782號等 臺灣臺北地方檢察署109年度偵字第15782號等 最後事實審 法院 臺灣高等法院 臺灣高等法院 臺灣高等法院  案號 110年度上訴字第970號 110年度上訴字第970號 110年度上訴字第970號  判決日期 110年5月11日 110年5月11日 110年5月11日 確定判決 法院 臺灣高等法院 臺灣高等法院 臺灣高等法院  案號 110年度上訴字第970號 110年度上訴字第970號 110年度上訴字第970號  確定日期 110年6月17日 110年6月17日 110年6月17日 是否為得易科罰金之案件  否 否 否 是否為得易服社會勞動之案件  否 否 否 備    註  臺灣臺北地方檢察署110年度執字第3460號（臺灣新北地方檢察署110年度執助字第1909號） 臺灣臺北地方檢察署110年度執字第3460號（臺灣新北地方檢察署110年度執助字第1909號） 臺灣臺北地方檢察署110年度執字第3460號（臺灣新北地方檢察署110年度執助字第1909號）   編號15至40業經臺灣高等法院以110年度上訴字第970號判決應執行有期徒刑6年6月確定   

編    號  22 23 24 罪    名  毒品危害防制條例 （販賣第二級毒品罪） 毒品危害防制條例 （販賣第二級毒品罪） 毒品危害防制條例 （販賣第二級毒品罪） 宣 告 刑  有期徒刑3年7月 有期徒刑3年7月 有期徒刑3年8月 犯罪日期  108年12月3日 108年11月14日 108年11月15日 偵查機關年度案號  臺灣臺北地方檢察署109年度偵字第15782號等 臺灣臺北地方檢察署109年度偵字第15782號等 臺灣臺北地方檢察署109年度偵字第15782號等 最後事實審 法院 臺灣高等法院 臺灣高等法院 臺灣高等法院  案號 110年度上訴字第970號 110年度上訴字第970號 110年度上訴字第970號  判決日期 110年5月11日 110年5月11日 110年5月11日 確定判決 法院 臺灣高等法院 臺灣高等法院 臺灣高等法院  案號 110年度上訴字第970號 110年度上訴字第970號 110年度上訴字第970號  確定日期 110年6月17日 110年6月17日 110年6月17日 是否為得易科罰金之案件  否 否 否 是否為得易服社會勞動之案件  否 否 否 備    註  臺灣臺北地方檢察署110年度執字第3460號（臺灣新北地方檢察署110年度執助字第1909號） 臺灣臺北地方檢察署110年度執字第3460號（臺灣新北地方檢察署110年度執助字第1909號） 臺灣臺北地方檢察署110年度執字第3460號（臺灣新北地方檢察署110年度執助字第1909號）   編號15至40業經臺灣高等法院以110年度上訴字第970號判決應執行有期徒刑6年6月確定   

編    號  25 26 27 罪    名  毒品危害防制條例 （販賣第二級毒品罪） 毒品危害防制條例 （販賣第二級毒品罪） 毒品危害防制條例 （販賣第二級毒品罪） 宣 告 刑  有期徒刑3年8月 有期徒刑3年8月 有期徒刑3年7月 犯罪日期  108年11月17日 108年11月26日 108年12月3日 偵查機關年度案號  臺灣臺北地方檢察署109年度偵字第15782號等 臺灣臺北地方檢察署109年度偵字第15782號等 臺灣臺北地方檢察署109年度偵字第15782號等 最後事實審 法院 臺灣高等法院 臺灣高等法院 臺灣高等法院  案號 110年度上訴字第970號 110年度上訴字第970號 110年度上訴字第970號  判決日期 110年5月11日 110年5月11日 110年5月11日 確定判決 法院 臺灣高等法院 臺灣高等法院 臺灣高等法院  案號 110年度上訴字第970號 110年度上訴字第970號 110年度上訴字第970號  確定日期 110年6月17日 110年6月17日 110年6月17日 是否為得易科罰金之案件  否 否 否 是否為得易服社會勞動之案件  否 否 否 備    註  臺灣臺北地方檢察署110年度執字第3460號（臺灣新北地方檢察署110年度執助字第1909號） 臺灣臺北地方檢察署110年度執字第3460號（臺灣新北地方檢察署110年度執助字第1909號） 臺灣臺北地方檢察署110年度執字第3460號（臺灣新北地方檢察署110年度執助字第1909號）   編號15至40業經臺灣高等法院以110年度上訴字第970號判決應執行有期徒刑6年6月確定   

編    號  28 29 30 罪    名  毒品危害防制條例 （販賣第二級毒品罪） 毒品危害防制條例 （販賣第二級毒品罪） 毒品危害防制條例 （販賣第二級毒品罪） 宣 告 刑  有期徒刑3年8月 有期徒刑3年8月 有期徒刑3年8月 犯罪日期  108年12月6日 108年12月17日 109年1月1日 偵查機關年度案號  臺灣臺北地方檢察署109年度偵字第15782號等 臺灣臺北地方檢察署109年度偵字第15782號等 臺灣臺北地方檢察署109年度偵字第15782號等 最後事實審 法院 臺灣高等法院 臺灣高等法院 臺灣高等法院  案號 110年度上訴字第970號 110年度上訴字第970號 110年度上訴字第970號  判決日期 110年5月11日 110年5月11日 110年5月11日 確定判決 法院 臺灣高等法院 臺灣高等法院 臺灣高等法院  案號 110年度上訴字第970號 110年度上訴字第970號 110年度上訴字第970號  確定日期 110年6月17日 110年6月17日 110年6月17日 是否為得易科罰金之案件  否       否       否 是否為得易服社會勞動之案件        否       否       否 備    註  臺灣臺北地方檢察署110年度執字第3460號（臺灣新北地方檢察署110年度執助字第1909號） 臺灣臺北地方檢察署110年度執字第3460號（臺灣新北地方檢察署110年度執助字第1909號） 臺灣臺北地方檢察署110年度執字第3460號（臺灣新北地方檢察署110年度執助字第1909號）   編號15至40業經臺灣高等法院以110年度上訴字第970號判決應執行有期徒刑6年6月確定   

編    號  31 32 33 罪    名  毒品危害防制條例 （販賣第二級毒品罪） 毒品危害防制條例 （販賣第二級毒品罪） 毒品危害防制條例 （販賣第二級毒品罪） 宣 告 刑  有期徒刑3年8月 有期徒刑3年8月 有期徒刑3年8月 犯罪日期  108年9月26日 108年9月30日 108年10月5日 偵查機關年度案號  臺灣臺北地方檢察署109年度偵字第15782號等 臺灣臺北地方檢察署109年度偵字第15782號等 臺灣臺北地方檢察署109年度偵字第15782號等 最後事實審 法院 臺灣高等法院 臺灣高等法院 臺灣高等法院  案號 110年度上訴字第970號 110年度上訴字第970號 110年度上訴字第970號  判決日期 110年5月11日 110年5月11日 110年5月11日 確定判決 法院 臺灣高等法院 臺灣高等法院 臺灣高等法院  案號 110年度上訴字第970號 110年度上訴字第970號 110年度上訴字第970號  確定日期 110年6月17日 110年6月17日 110年6月17日 是否為得易科罰金之案件  否       否       否 是否為得易服社會勞動之案件        否       否       否 備    註  臺灣臺北地方檢察署110年度執字第3460號（臺灣新北地方檢察署110年度執助字第1909號） 臺灣臺北地方檢察署110年度執字第3460號（臺灣新北地方檢察署110年度執助字第1909號） 臺灣臺北地方檢察署110年度執字第3460號（臺灣新北地方檢察署110年度執助字第1909號）   編號15至40業經臺灣高等法院以110年度上訴字第970號判決應執行有期徒刑6年6月確定   

編    號  34 35 36 罪    名  毒品危害防制條例 （販賣第二級毒品罪） 毒品危害防制條例 （販賣第二級毒品罪） 毒品危害防制條例 （販賣第二級毒品罪） 宣 告 刑  有期徒刑3年8月 有期徒刑3年8月 有期徒刑3年8月 犯罪日期  108年10月22日 108年10月28日 108年11月2日 偵查機關年度案號  臺灣臺北地方檢察署109年度偵字第15782號等 臺灣臺北地方檢察署109年度偵字第15782號等 臺灣臺北地方檢察署109年度偵字第15782號等 最後事實審 法院 臺灣高等法院 臺灣高等法院 臺灣高等法院  案號 110年度上訴字第970號 110年度上訴字第970號 110年度上訴字第970號  判決日期 110年5月11日 110年5月11日 110年5月11日 確定判決 法院 臺灣高等法院 臺灣高等法院 臺灣高等法院  案號 110年度上訴字第970號 110年度上訴字第970號 110年度上訴字第970號  確定日期 110年6月17日 110年6月17日 110年6月17日 是否為得易科罰金之案件  否 否 否 是否為得易服社會勞動之案件  否 否 否 備    註  臺灣臺北地方檢察署110年度執字第3460號（臺灣新北地方檢察署110年度執助字第1909號） 臺灣臺北地方檢察署110年度執字第3460號（臺灣新北地方檢察署110年度執助字第1909號） 臺灣臺北地方檢察署110年度執字第3460號（臺灣新北地方檢察署110年度執助字第1909號）   編號15至40業經臺灣高等法院以110年度上訴字第970號判決應執行有期徒刑6年6月確定   

編    號  37 38 39 罪    名  毒品危害防制條例 （販賣第二級毒品罪） 毒品危害防制條例 （販賣第二級毒品罪） 毒品危害防制條例 （販賣第二級毒品罪） 宣 告 刑  有期徒刑3年8月 有期徒刑3年8月 有期徒刑3年8月 犯罪日期  108年11月7日 108年11月11日 108年12月5日 偵查機關年度案號  臺灣臺北地方檢察署109年度偵字第15782號等 臺灣臺北地方檢察署109年度偵字第15782號等 臺灣臺北地方檢察署109年度偵字第15782號等 最後事實審 法院 臺灣高等法院 臺灣高等法院 臺灣高等法院  案號 110年度上訴字第970號 110年度上訴字第970號 110年度上訴字第970號  判決日期 110年5月11日 110年5月11日 110年5月11日 確定判決 法院 臺灣高等法院 臺灣高等法院 臺灣高等法院  案號 110年度上訴字第970號 110年度上訴字第970號 110年度上訴字第970號  確定日期 110年6月17日 110年6月17日 110年6月17日 是否為得易科罰金之案件  否 否 否 是否為得易服社會勞動之案件  否 否 否 備    註  臺灣臺北地方檢察署110年度執字第3460號（臺灣新北地方檢察署110年度執助字第1909號） 臺灣臺北地方檢察署110年度執字第3460號（臺灣新北地方檢察署110年度執助字第1909號） 臺灣臺北地方檢察署110年度執字第3460號（臺灣新北地方檢察署110年度執助字第1909號）   編號15至40業經臺灣高等法院以110年度上訴字第970號判決應執行有期徒刑6年6月確定   

編    號  40 41 42 罪    名  毒品危害防制條例 （販賣第二級毒品罪） 毒品危害防制條例 （販賣第二級毒品罪） 毒品危害防制條例 （販賣第二級毒品罪） 宣 告 刑  有期徒刑3年8月 有期徒刑4年 有期徒刑4年 犯罪日期  108年12月17日 107年3月26日 107年4月10日 偵查機關年度案號  臺灣臺北地方檢察署109年度偵字第15782號等 臺灣新北地方檢察署107年度毒偵字第5516號等 臺灣新北地方檢察署107年度毒偵字第5516號等 最後事實審 法院 臺灣高等法院 臺灣高等法院 臺灣高等法院  案號 110年度上訴字第970號 110年度上更一字第42號 110年度上更一字第42號  判決日期 110年5月11日 110年5月26日 110年5月26日 確定判決 法院 臺灣高等法院 臺灣高等法院 臺灣高等法院  案號 110年度上訴字第970號 110年度上更一字第42號 110年度上更一字第42號  確定日期 110年6月17日 110年7月12日 110年7月12日 是否為得易科罰金之案件  否 否 否 是否為得易服社會勞動之案件  否 否 否 備    註  臺灣臺北地方檢察署110年度執字第3460號（臺灣新北地方檢察署110年度執助字第1909號） 臺灣新北地方檢察署110年度執字第7247號 臺灣新北地方檢察署110年度執字第7247號   編號15至40業經臺灣高等法院以110年度上訴字第970號判決應執行有期徒刑6年6月確定 編號41至42業經臺灣高等法院以110年度上更一字第42號判決應執行有期徒刑4年6月確定